【裁判字號】    94,上更(一),237
【裁判日期】    950322
【裁判案由】    違反槍砲彈藥刀械管制條例
【裁判全文】
臺灣高等法院臺中分院刑事判決     94年度上更(一)字第237號
上  訴  人  臺灣南投地方法院檢察署檢察官
上  訴  人
即  被  告  子○○
選任辯護人  吳莉鴦  律師
            羅豐胤  律師
            洪明儒  律師
上列上訴人因違反槍砲彈藥刀械管制條例等案件，不服臺灣南投
地方法院92年度訴字第518號中華民國93年6月23日第一審判決（
起訴、追加起訴及移送併辦案號：臺灣南投地方法院檢察署九十
二年度偵字第二八二一號、九十二年度偵字第二八二二號、九十
二年度偵字第三二八二號、九十二年度偵字第三二九○號、九十
二年度偵字第三三三四號、九十二年度偵字第三九五八號、九十
二年度偵字第四○三一號、九十二年度偵字第四二七六號、九十
二年度偵字第四二四五號、第四六五六號，移送本院前審併辦案
號：臺灣臺中地方法院檢察署九十三年度偵字第一三二三二號）
，提起上訴，經判決後，由最高法院發回，本院更為判決如下：
    主  文
原判決關於子○○強盜部分，及定應執行刑部分，均撤銷。
子○○結夥三人以上攜帶兇器強盜，累犯，處有期徒刑捌年陸月
。
如附表壹編號一、二、三所示手槍各壹支，附表貳編號一所示未
射擊之制式四五子彈捌顆、未扣案之制式九○子彈貳拾陸顆、以
及插座型監聽器壹個、監聽錄音機壹台，均沒收。
    事  實
一、子○○前曾於民國（下同）九十一年間，因違反商標法案件
    ，經臺灣臺中地方法院判處有期徒刑五月確定，並於九十一
    年八月十五日易科罰金執行完畢。
二、又子○○與癸○○係兄弟關係。癸○○因曾於民國（下同）
    九十一年十一月十一日犯下槍擊案件，經警列為要犯追緝，
    癸○○為為籌集逃匿期間所需生活費用，竟與張璨瑜（經臺
    灣南投地方法院通緝中）、寅○○（業經原審判處有期徒刑
    三年六月確定）、及子○○策劃至交通部公路局臺中區監理
    所（以下簡稱為臺中區監理所）強盜財物，謀議既定，乃次
    第部署並實行，其詳如下：
（一）九十二年四月十三日，先以寅○○之名義承租臺中縣大肚
      鄉○○路○段三巷四十二號處所，便於觀察強盜臺中區監
      理所之地形及事後藏放贓款之用。而犯罪工具除張璨瑜原
      即未經許可非法持有之附表壹編號三所示之巴西ＴＡＵＲ
      ＵＳ廠製ＰＴ九一七型制式半自動手槍一支（槍枝管制編
      號：0000000000號）及制式九○子彈三十顆（
      於後述案發時間射擊四顆，其餘二十六顆未扣案，亦無法
      證明已經滅失）之外，在此段期間，癸○○、張璨瑜更另
      設法取得附表壹編號一所示之制式四五手槍乙支（查扣時
      已不含槍柄）及附表壹編號二所示之美制式史密斯九○手
      槍一支（槍枝管制編號0000000000，含彈匣二
      個），以及附表貳編號一所示制式四五子彈十四顆（於後
      述案發時間射擊三顆，其餘另有三顆在鑑定時已經試射而
      不存在），資為強盜財物之犯罪工具，而未經許可，共同
      非法持有上開槍枝、子彈。
（二）其後，癸○○、張璨瑜乃在九十二年四月二十八日凌晨一
      時及二十二時（以上均係被害人發覺機車遭竊之時間）之
      前某時，先後於臺中市○○路○段二○一號前、臺中市○
      區○○○街五十八號前，由癸○○持自備之機車鑰匙，連
      續竊取鍾女蓮、己○○所有之車牌號碼ＩＭＪ─四○一號
      、ＰＸ二─四○七號重型機車各乙部，得手後，將該二部
      機車先行停放於臺中市○○○路之民興公園，作為強盜財
      物後逃離及運送贓款之用（此部分竊盜犯行，子○○未參
      與犯罪）。癸○○、張璨瑜為瞭解作案地點附近之地形，
      並於九十二年四月三十日之案發日期前某日下午四時許，
      由子○○駕駛自小客車在臺中市靜和醫院門口搭載癸○○
      、張璨瑜前往臺中區監理所勘查。癸○○並於九十二年四
      月二十八日中午某時許，前往臺中區監理所，將乙個改裝
      成插座之監聽器，藏匿於收銀櫃檯窗口之暗角處，並利用
      監聽錄音機監聽錄音，藉以掌握行搶當日監理所內收款窗
      口內之作業情形。其後，癸○○又曾另行駕駛黑色喜美汽
      車搭載寅○○、張璨瑜前往臺中監理所附近勘察地形及逃
      亡路線，癸○○更於九十二年四月二十九日晚上，與張璨
      瑜、寅○○、子○○聚集在臺中縣龍井鄉○○路十四巷二
      號「椰河畔人文茶飲處」商談之作案相關細節，達成由癸○○、張璨瑜二人擔任持槍強盜、子○○負責把風及阻擋
      追捕者、寅○○則負責駕車擔任接應贓款之工作分配。
（三）九十二年四月三十日十二時許，癸○○、張璨瑜二人，將
      前述竊得之機車移置台中區監理所第一辦公室後方之停車
      場擺放。同日十五時十六分許，癸○○以其○九二七─三
      三六一二七號行動電話（已消除內碼）撥打子○○所持有
      之○九一三─六一四七一○號行動電話，告知子○○前往
      監理所，子○○乃駕駛車牌六Ｊ─八三○六號自小客車先
      行停放於距離臺中區監理所約二百公尺遠之臺中縣大肚鄉
      ○○路○段九號東海汽車修理廠之路旁，片刻後，癸○○
      攜帶附表壹編號一、二所示槍枝、及附表貳編號一所示制
      式四五子彈十四顆，張璨瑜則攜帶具有殺傷力之巴西ＴＡ
      ＵＲＵＳ廠製ＰＴ九一七型制式半自動手槍一支（槍枝管
      制編號：0000000000號）及制式九○子彈三十
      顆抵達該處會合。癸○○隨即進入子○○車內，告以多備
      有手槍一支，力邀子○○親自下手強盜，俾分得更多贓款
      。癸○○見子○○心存猶豫，乃囑子○○前往臺中區監理
      所內查看情勢，在旁等待之寅○○乃依張璨瑜指示以其持
      用之○九二七─四四六九四四號行動電話催促癸○○返回
      車內，儘速進入監理所內，繼而子○○隨即前往臺中縣大
      肚鄉○○路○段七十一號之ＯＫ便利商店新購乙張ＳＩＭ
      卡（○九五八─八四二五八九門號），且插入上開業已清
      除手機序號之行動電話內，作為與癸○○犯案時聯絡之用
      ，藉以規避司法機關之追查。後癸○○、寅○○、張璨瑜
      即進入臺中區監理所，且將車輛停放於面對第一辦公大樓
      右側之停車場，子○○為掩飾犯行，更以其○九一三─二
      三七八八五號行動電話撥打其不知情女友丁○○之○九一
      三─二三八三九八號行動電話，並向丁○○佯稱其所帶之
      繳納牌照稅之現金不夠，請其帶現金至臺中區監理所等語
      。丁○○未查覺異狀，遂駕駛車牌號碼三Ｊ─九○○九號
      自小客車至臺中區監理所附近會合後，子○○、丁○○即
      各自駕駛上述自小客車進入監理所內，嗣後子○○、丁○○即進入臺中區監理所第一辦公大樓內，因逢下午五點之
      繳納截止期限，而未能順利繳納稅款，子○○即以其新購
      之○九五八─八四二五八九號預付卡，撥打癸○○所使用
      之○九二七─三三六一二七號行動電話，告知癸○○監理
      所已停止收款後，子○○即步出監理所，會同丁○○將其
      所駕車輛移往臺中縣大肚鄉○○路○段九號前停放後，改
      駕駛丁○○前揭三Ｊ─九○○九號車進入臺中區監理所面
      對第一辦公室右側之停車場停駐，藉以監視運鈔車及臺中
      區監理所之進出情形。
（四）接獲子○○電話通知之癸○○、張璨瑜，隨即進入臺中區
      監理所北側之廁所內，張璨瑜並黏貼先前購置之廣角鏡於
      洗手台上方，藉以就近觀察運鈔情形，後二人更載上蒙面
      之頭套，伺機而動；而寅○○則駕駛該部黑色喜美廠牌自
      小客車前往臺中縣大肚鄉○○路○段六十九巷四十二號等
      候接應贓款。同日十七時四十分許，臺灣銀行臺中分行駐
      臺中區監理所人員，將當日代收之款項總計現金二千三百
      二十五萬五千八百四十九元、稅費單據及收款紀錄等物分
      成二帆布袋收放完畢，其中一帆布袋（下稱Ａ袋）裝放現
      金一千五百三十五萬二千一百零二元、部分稅費單據及收
      款紀錄；另一帆布袋（下稱Ｂ袋）則裝放剩餘之款項及稅
      費單據等物；行員甲○○乃將二帆布袋先提至收銀櫃檯外
      ，駐衛警庚○○見狀即在後戒護，行員甲○○乃將其中Ｂ
      袋先行提至運鈔車上，Ａ袋則由駐衛警庚○○持槍戒護，
      時在旁等待之癸○○、張璨瑜聽聞腳步聲接近，見時機成
      熟，遂各持上述制式手槍自廁所內衝出後，並以手槍指向
      依法執行公務之行員及駐衛警，而施脅迫，又張璨瑜、癸○○認駐衛警庚○○疑有反抗之舉，二人竟臨時起意，明
      知持制式槍彈朝依法執行職務之駐衛警庚○○之身體連續
      射擊，其結果將可能造成駐衛警庚○○因失血過多或器官
      敗壞等導致死亡之結果，二人基於共同殺人犯意，癸○○
      以附表壹編號一所示制式四五手槍，張璨瑜以巴西ＴＡＵ
      ＲＵＳ廠製ＰＴ九一七型制式手槍各朝駐衛警庚○○之身
      體各開了三、四槍。導致庚○○受有左尺動脈破裂、右側
      股動脈破裂、左尺骨骨折、右尺骨骨折、左手小指骨折合
      併腱索斷裂、前胸多處槍傷口等，幸因急時送醫，始幸免
      於死亡。癸○○、張璨瑜以此施強暴而妨害公務，致使駐
      衛警庚○○無法抵抗，而任由張璨瑜自駐衛警庚○○身上
      搶得Ａ袋財物，期間因駐衛警疑似有反擊欲拉槍枝保險之
      動作，張璨瑜遂自行起意將庚○○槍彈（含十二顆子彈、
      一個彈匣）一併予以搶走。強盜得手，癸○○、張璨瑜即
      往第一辦公大樓後方停放機車之處跑去，騎乘其先前布置
      之機車逃逸，癸○○並順利將Ａ袋攜往臺中縣大肚鄉○○
      路○段六十九巷四十二號，由在場等待之寅○○載回上開
      租屋處，另一方面癸○○與張璨瑜則將贓車騎往臺中縣大
      肚鄉○○村○○路六十五巷三十六號對面，將二部贓車棄
      置於該處，二人一同騎乘張璨瑜先前藏放臺中縣大肚鄉○○村○○路五十一巷十六號處之綠色迪爵廠牌之重型機車
      返回寅○○上開租屋處。事後癸○○及張璨瑜等人則前往
      子○○位於臺中市○○路「大侑青年」之友人何盈佳租屋
      處分配贓款，其中子○○分得五十萬元，並依癸○○囑咐
      轉交六十萬元予不知情之林欣儀（癸○○前妻），而寅○○則分得一百五十萬元，剩餘之款項則由癸○○與張璨瑜
      朋分，至於稅款收據等物則予以燬棄。寅○○於分得一百
      五十萬元之贓款後，即將其中六十五萬元先行寄放於癸○○之二姐陳美如處（另由臺灣南投地方法院判決處刑），
      另以五十五萬元之價款購買乙部豐田廠牌、車牌號碼八九
      ○三─ＦＷ之自小客車，且將該部自小客車登記於癸○○
      之友人謝旭豪名下，剩餘之款項則花用殆盡。
三、癸○○犯下上開強盜犯行後，即於九十二年五月三日，將附
    表壹編號一所示制式手槍及附表貳編號一所示擊發剩餘子彈
    十一顆攜至其姊陳美如在臺中縣豐原市○○里○○路一○五
    號住處藏匿，又於九十二年六月十五日將原置放臺中市○○
    路○○路口附近之某處公寓二樓如附表壹編號二所示制式槍
    枝逕移置臺中市○○○街四十三號子○○租用之倉庫內擺放
    後告知子○○，後子○○翻看，認該手槍可能係癸○○先前
    所犯槍擊案犯罪持用之槍枝，乃由癸○○聯繫宋佳威於九十
    二年七月十一日取走該槍，後癸○○再委請不知情之友人粘
    裕和聯絡宋佳威，由粘裕和帶回臺中市西區三民市場一巷七
    弄一號住處三樓倉庫內，並經專案小組於九十二年七月二十
    五日十五時三十分許，循線在粘裕和位於臺中市西區三民市
    場一巷七弄一號之三樓倉庫內查獲。另外，張璨瑜犯下上開
    強盜犯行後，亦將其所持有具殺傷力之附表壹編號三所示之
    巴西ＴＡＵＲＵＳ廠製ＰＴ九一七型制式半自動手槍一支（
    槍枝管制編號：0000000000號）分解藏放在一罐
    牛油筒內，由其女友劉純君代為處置，後輾轉由丑○○（另
    由臺灣彰化地方法院檢察署檢察官提起公訴）交由不知情之
    吳志源（另由臺灣彰化地方法院檢察署檢察官為不起訴處分
    ）保管，迄九十二年九月二十六日，吳志源因住處遭警方搜
    索，認丑○○交付之紙袋有異，因而打開發覺係上開槍枝，
    隨即報警至其彰化縣鹿港鎮○○里○○路三四二號住處取出
    該枝手槍並扣案。至於其餘之二十六顆制式九○子彈，則迄
    未被查扣，下落不明。
四、案經臺灣南投地方法院檢察署檢察官指揮內政部警政署刑事
    警察局偵一隊第二組、海岸巡防署臺中機動查緝隊、南投縣
    政府警察局刑事警察隊及竹山分局等共同偵查起訴、追加起
    訴及移送併案審理暨臺灣南投地方法院檢察署檢察官移送本
    院併案審理。
    理  由
一、本案上訴人即被告（以下簡稱為被告）子○○雖承認伊與癸○○係兄弟關係，但矢口否認伊有與癸○○等人共為公訴人
    所指訴之上開犯行，並辯稱：伊並未於九十二年四月二十五
    日下午四時許或在其他時間駕駛自小客車在臺中市靜和醫院
    門口搭載癸○○、張璨瑜等人前往臺中區監理所勘查地形，
    此從伊所持用0000000000號、00000000
    00號行動電話通聯紀錄所顯示之通話基地臺位置，即可證
    實，且癸○○等人既已事先在臺中監理所附近承租套房，亦
    顯無須下山到市區再叫伊駕車搭載其等前去臺中監理所附近
    勘查地形，癸○○在偵查中就此部分所為不利於伊之供述，
    並非真實，又伊雖在九十二年四月二十九日晚上有與癸○○
    等人在「椰河畔人文茶飲」處碰面吃飯，但因當晚在場者除
    伊與癸○○、辛○○、寅○○之外，尚有證人何盈佳，而癸○○與證人何盈佳不熟，故癸○○當晚並未與與伊商議翌日
    行搶監理所之事，此後伊於九十二年四月三十日下午雖有到
    臺中監理所，但到臺中監理所的目的是去繳交牌照稅，而非
    要去擔任把風或監視臺中監理所之人員動態，至於在抵達臺
    中監理所之前，伊將所駕駛車輛停在遊園路之路邊等待丁○○拿牌照單及現金，並在接聽客戶打來之電話之時，癸○○
    雖有於當日下午四時四十分許，因看到伊所駕駛之車輛停在
    路邊而上車邀請伊一起參加強盜，但被伊拒絕，其後寅○○
    依據辛○○之指示於同日下午四時四十三分許撥打電話給癸○○後，癸○○即下車，伊因當天所持用之三支電話都是伊
    做生意之電話，恐怕癸○○等人如真犯案會被牽扯，伊才下
    車去買易付卡，其後伊與丁○○會合再進入臺中監理所之時
    間早已超過下午五時，此從通聯紀錄顯示丁○○於當日下午
    五時十九秒尚在臺中市○○路一號即可證實，伊進入臺中監
    理所當時已不可能繳費，自不可能留在現場向癸○○通報裡
    面之作業情形，而癸○○在此之前既已有在裡面安裝監聽器
    ，裡面人員作業之情形亦無需伊再為通知，公訴人指訴伊有
    向癸○○通報臺中監理所裡面人員作業之情形，並非事實，
    反係伊與丁○○從臺中監理所出來之後，尚曾於當日下午五
    時二十分撥打電話勸阻癸○○進入臺中區監理所作案，但是
    癸○○不聽勸阻，伊即離開，撥打電話當時距離強盜案件發
    生之時間相差二十分鐘，足證癸○○等人係依靠事先裝設之
    監聽器及凸透鏡入內行劫，伊並未提供任何幫助，至於事後
    伊雖曾自癸○○處取得一百十萬元，但其中五十萬元係伊向
    癸○○所借，六十萬元則係癸○○委託伊轉交給林欣儀（即
    癸○○之前妻）之款項，均非伊受分配之贓款，如伊有參與
    犯罪，以伊與癸○○為親兄弟關係，斷不可能只分取五十萬
    元贓款，伊亦不可能為此五十萬元，而萌生共同強盜之犯罪
    動機，本案共同被告寅○○於本案所為不利於伊之供證，均
    非真實，伊實未參與本案犯罪之謀議，亦未參與犯罪事實之
    實施，應不為罪等語。
二、然查：被告癸○○、子○○及張璨瑜、寅○○於九十二年四
    月三十日強盜當日，如何參與分工一節，有下列事證為據：
（一）被告癸○○於九十二年十月一日警訊時供述：「（你和何
      人持槍在台中縣大肚鄉○○路二號台中區監理所內，槍擊
      護鈔警員強盜現款？）和張璨瑜共同持槍強盜現款」、「
      （共搶得多少財物？）共搶得現金新台幣壹仟伍佰參拾肆
      萬整及一些稅單」、「（何人槍擊護鈔員？）我和張璨瑜
      均有持槍槍擊護鈔員」、「（你共開幾槍？張璨瑜開幾槍
      ？何人出手搶裝鈔袋？）我開三槍，張璨瑜開四槍，是張
      璨瑜出手搶裝鈔袋的」等語；又於九十二年十月六日警訊
      時供述：「（你們二人是如何分工？並計劃何時行搶台中
      區監理所？）當時策劃由我負責控制現場，張璨瑜負責行
      搶現金（裝錢袋子），並計劃於九十二年四月三十日下午
      十七時至十八時間，剛好是汽車牌照稅繳費最後一天行搶
      」、「（你們何時開始準備作案工具及交通工具？又另何
      人參與該案？）張璨瑜準備一支制式九○手槍、二個彈夾
      共三十發制式子彈，我準備一支制式四五手槍，彈夾一個
      、制式子彈十三發（其後於同日警訊已更正為十四發），
      而這二支槍我和張璨瑜約於九十二年四月二十三日就藏放
      著，並於九十二年四月二十八日和張璨瑜在台中市○○○○街及台中市○○路各竊取一部重機（車牌已忘記了）作
      為行搶台中區監理所之交通工具；我於九十二年四月十二
      日有找寅○○說租屋是為了行搶台中區監理所方便勘查地
      形及行搶贓款藏放處，並於九十二年四月二十八日告知寅
      ○○於行搶當日駕黑色喜美自小客車在台中縣大肚鄉○○
      路中華電信對面巷子等我；我於九十二年四月二十三日左
      右有告訴子○○說要行搶台中區監理所，並告知都準備好
      要行搶了，我問他要一起去行搶，子○○說不想拼硬的，
      但子○○於四月三十日有去台中區監理所繳費，而遇到我
      ，我即告知子○○幫我注意台中區監理所狀況，子○○說
      他看一下再說，約過了五分鐘子○○打行動電話給我說外
      面好像不止一位警察，叫我說不要搶了，我告知他如這次
      不搶我要等很久，所以我與張璨瑜依計劃行搶」、「（請
      詳述九十二年四月三十日行搶台中區監理所詳細經過）我
      於九十二年四月三十日約十二時許我開黑色喜美自小客車
      載張璨瑜、寅○○至台中市○○○路民興公園（中途至台
      中市○○○路車寶貝以新台幣七十元購買凸透鏡），由我
      和張璨瑜騎乘該二部竊取之重機車至台中監理所第一辦公
      室後方處停放，另黑色喜美則由寅○○駕駛至台中監理所
      第一辦公室旁等我和張璨瑜，待寅○○駕該部黑色喜美至
      台中監理所第一辦公室旁後，由我接駕黑色喜美載張璨瑜
      、寅○○回台中縣大肚鄉○○路一段三巷二弄四十三號租
      屋處，然後我駕該部喜美跟隨張璨瑜騎乘另藍色重機車（
      車主：張璨瑜，車牌不詳）至離我租屋處約一公里處外之
      軍營旁小路停放，再由我載張璨瑜回租屋處休息，又於當
      日下午十五時許由租屋處出發由我駕黑色喜美載張璨瑜、
      寅○○至台中監理所，途中（台中大肚鄉○○路○段九號
      旁）子○○（駕車號六Ｊ－八三○六）看到我，然後我下
      車進入子○○所駕之自小客車內，我問子○○要一起去行
      搶監理所嗎？他說不要，我即告知子○○幫我注意台中區
      監理所狀況，子○○說他看一下再說；然後我下車駕黑色
      喜美載張璨瑜、寅○○至台中區監理所第一辦公室後方停
      放，我和張璨瑜即下車（黑色喜美）步行進入台中區監理
      所旁廁所內伺機行動，而該部黑色喜美我叫寅○○開至台
      中縣大肚鄉○○路○段六十九巷四十二號對面貨櫃屋等我
      們二人，我和張璨瑜進入廁所內先將手槍（九○手槍、四
      五手槍）上膛，並帶上蒙面頭套後等待行搶，直到聽到護
      鈔員皮鞋聲張璨瑜才將凸透鏡粘至牆上以利觀察護鈔員有
      無將運鈔袋揹出來，約過三十秒左右我聽到護鈔員皮鞋聲
      接近，我即衝出廁所外，張璨瑜隨後，由我持四五手槍以
      槍身抵觸護鈔警察（庚○○）右肩膀並喝令不要動，手放
      下（當時張璨瑜站在護鈔警察身後），護鈔警察當時將手
      放於攜帶之手槍上，我要其將手放下，張璨瑜隨即開槍槍
      擊護鈔警察右手連續四槍後，我見護鈔警察轉身並拿出手
      槍，我以為他要對張璨瑜開槍，我隨即對護鈔警察的臀部
      連續開三槍，然後護鈔警察倒地，張璨瑜向前搶其運鈔袋
      及警用手槍，我即持槍在前開路，張璨瑜提運鈔袋在後，
      二人一起至第一辦公室後方乘先前所放置之贓車，我並要
      張璨瑜將警槍丟棄後，即一起騎贓車逃逸」、「（何人提
      議策畫該強盜案？）由我先提議，我跟張璨瑜策畫，子○○負責現場把風跟監視，寅○○負責接應贓款」、「（當
      天作案槍枝）由辛○○提供，他給我一把制式四五手槍，
      子彈十四顆，辛○○本身拿一把制式九○手槍，三十發子
      彈」、「（現場）我開三槍，辛○○開四槍，辛○○先開
      槍的」等語。又於九十二年十月十六日偵查中供述：「（
      問：四月廿八日晚上東海大學的泡沫紅茶店，你跟張璨瑜
      、子○○、寅○○是否談論四月卅日的分工？）答：是」
      、「（問：分工就是子○○負責把風及擋車，寅○○負責
      接應贓款或接應你們，而你跟張璨瑜負責持槍下手行搶？
      ）答：是」、「（問：你跟寅○○、張璨瑜開車至監理所
      的時候，在附近你先上了子○○的車子，在裡面談論何事
      ？）答：我問他要不要親自參與，我告訴他我有多帶一把
      槍，到時候分成三份，他說他不想拼硬的，所以在那邊猶
      豫不決，後來我就跟他說不然你幫我看監理所的繳費情形
      ，然後他就沒有明確表示要不要下手行搶，然後我們就先
      進監理所，然後他與丁○○後來也開車進來監理所，然後
      他們進去繳費，出來之後，子○○告訴我不能繳費了，之
      後，我們即將車開至第一辦公大樓後面，我跟張璨瑜即進
      去躲在廁所內，然後寅○○就開車離開了」、「（問：進
      入廁所之後，後來的狀況如何？）答：我們聽皮鞋的聲音
      及以凸透鏡反射來看，之後我們就衝出來，我衝第一個，
      出來後就看見駐衛警揹一袋的錢，我即先用槍身敲一下駐
      衛警的肩膀，叫他不要動，而張璨瑜是站在他的後面，張
      璨瑜就先開槍打他的手，我看他狀似要拔槍，我就朝他的
      臀部開了三槍，而張璨瑜開了四槍。後來駐衛警倒在地上
      的時候，張璨瑜有去趨前搶了駐衛警的槍，並搶了駐衛警
      身上的那一包錢，然後我們就跑出去了，然後張璨瑜把搶
      來的槍丟在停車場的排水溝內，並且把那袋錢放在我機車
      上，然後我們就離開了。後來，我就跟張璨瑜二人騎車至
      寅○○停車的地方，把錢丟上車之後，才跟張璨瑜騎車至
      他原來停放機車的地方，改騎他那部機車回租屋處」、「
      （問：子○○有沒有告訴你當時他有幫你們擋了一部白色
      的追車？）答：有，他有說」、「（問：四月廿五日下午
      四時多，子○○是否開車至台中市靜和醫院載你與張璨瑜
      至監理所附近勘查地形？）答：是我約他的」、「（問：
      四月卅日下午三時十幾分，是否有打電話給子○○，問他
      在何處，並告訴他該上來了？）答：我告訴他我在這裡了
      ，可以上來了」等語（以上見九十二年偵字第二八二二號
      卷二第三二至三三頁、第五九至六一頁、第六五頁、第一
      ○六至一○八頁）。此外，癸○○並於九十二年十一月十
      四日在原審法院訊問時，供稱：「（九十二年四月三十日
      ）我當時請我哥哥幫我看監理站還有多久要打烊，我哥哥
      知道我當天要行搶監理站」之情（見原審卷一第五五頁）
      。子○○上開於偵訊中不利於於被告癸○○之陳述，固屬
      審判外之陳述，但然既係於偵查中向檢察官所為之陳述，
      又未查得何顯不可信之情況，依刑事訴訟法第一百五十九
      條之一第二項規定自得為證據；另子○○上開於警訊中不
      利於於被告癸○○之陳述，固亦屬審判外之陳述，但其陳
      述內容與其於原審審判中陳述其等原分工被告子○○擔任
      本案把風工作，被告子○○於監理所內向伊電知監理所不
      再收費，示意得開始行搶，被告子○○並曾告知阻攔一輛
      追趕車輛等主要情節相符，是本院認其先前警訊之陳述具
      有可信之特別情況，又為證明被告子○○犯罪事實存否所
      必要，準用刑事訴訟法第一百五十九條之二規定，自得為
      證據。
（二）又本案共同被告寅○○於九十二年七月十七日警訊時供述
      ：「（問：案發當時現場如何？你們如何分工？）答：做
      案當天由癸○○、阿龍（經寅○○指認即張璨瑜）各騎一
      部重機車於九十二年四月三十日十三時許騎至台中監理所
      附近停放，癸○○再開黑色喜美轎車（車籍不詳）載我與
      阿龍至監理所附近租屋處（地址尚不詳）休息、等待，時
      至同日十六時許，我與癸○○、阿龍欲出發至監理所時（
      由癸○○開黑色喜美轎車乙部），子○○亦同時到達並告
      知癸○○：丁○○也要來幫忙掩護，到達監理所時子○○
      （駕：六Ｊ－八三○六）、癸○○（駕：黑色喜美轎車車
      籍不詳）將所駕之車輛停妥後，子○○、丁○○持汽車牌
      照稅單進入監理所佯裝繳稅實為把風，我與癸○○、張璨
      瑜則留在車內等待，子○○、丁○○進入監理所後其中一
      人即打電話告知癸○○說：五點了，錢不收了，癸○○即
      告訴伊與阿龍：要出發了。癸○○、阿龍則分持手槍乙把
      進入監理所，我即由後座移動往駕駛座開車至相約之處等
      待，不到五分鐘，癸○○提一袋錢至我等待之處丟向車內
      ，我即依計劃將車開往監理所附近租屋處停放等癸○○、
      張璨瑜回來」等語。又於九十二年七月二十二日警訊時供
      述：「（問：你與癸○○、綽號阿龍行搶台中監理所運鈔
      車後之逃逸路線為何請敘述之？）答：本來我和癸○○、
      綽號阿龍同坐一部車，而癸○○、綽號阿龍下車要進行行
      搶時癸○○叫我開車至遊園路一段中華電信公司對面的巷
      子旁貨櫃屋等，等我開到上述位置時，約過了五、六分鐘
      癸○○就騎機車到我所開自小客車旁把裝錢包丟在車上，
      我就開回租屋處（台中縣龍井鄉○○路○段三巷二弄四十
      二號），又約五到十分鐘時，癸○○、綽號阿龍亦回到我
      租屋處，由癸○○將車內裝錢的包拿走，然後癸○○就叫
      我開車去台中置放該車」、「（台中監理站搶案發生後，
      你到子○○住處與子○○見面，子○○有說何話？）答：
      子○○說：不要在二樓說話，然後帶我到三樓，本想向陳
      美玲借車錢，子○○說這不重要，並說他怕丁○○他家車
      子車牌被記到，我問他為什麼，子○○接著就說綽號阿龍
      在行搶台中監理所運鈔車逃跑時，有被一部白色喜美三門
      轎車追，而差一點被追到撞倒，我開丁○○的車子擋住該
      部白色喜美轎車，以防綽號阿龍被追到．．．．．．」等
      語；於九十二年八月二十六日警訊時供述：「（問：案發
      當時現場如何？你們如何分工？）答：做案當天即四月三
      十日十二時許，由癸○○駕駛黑色喜美自小客車號五Ｒ－
      八四一二號載我及張璨瑜到（圖一）台中市民興公園後，
      他們就下車，癸○○指示我接手把車子開到台中監理所等
      候（圖二）約三十分鐘（約十三時）見癸○○、張璨瑜先
      後上車由癸○○開車載我們回監理所附近租屋處（圖八，
      台中縣大肚鄉○○路一段三巷二弄四十二號）休息、等待
      ，至同日十六時左右，我與癸○○、張璨瑜欲出發至監理
      所時（由癸○○開車五Ｒ－八四一二號），子○○亦同時
      到達（圖十一，台中縣大肚鄉○○路一段九號前），癸○○下車進入子○○車內交談，癸○○回車上駕車載我與張
      璨瑜等人往台中監理所途中，癸○○在車上告訴我說子○○的女友丁○○也要一起去，談完後便直接進入台中監理
      所，子○○（駕：六Ｊ－八三○六號，車上只有他一人）
      、癸○○（駕：五Ｒ－八四一二號，車上有我與張璨瑜等
      三人），丁○○另開一部（駕：三Ｊ－九○○九號，車上
      只她一人）（圖五，台中監理所停車場）。我們將所駕之
      車輛停妥後子○○、丁○○持汽車牌照稅單進入監理所內
      佯裝繳稅實為把風，我與癸○○、張璨瑜則留在車內等待
      ，子○○、丁○○進入監理所後子○○即打電話告知癸○○說：五點了，錢不收了，換他們要收了（指銀行人員要
      去收錢了，可行搶了）；癸○○即開車載張璨瑜與我至（
      圖三，第一辦公大樓後面），癸○○、張璨瑜兩人下車後
      ，由我開車至原先計劃之地點（圖六，大肚鄉○○路○段
      三巷二弄四二號前貨櫃旁），準備接應贓款，約五至十分
      鐘後癸○○便騎機車拿一個綠色袋子（內裝有搶得現金贓
      款）開前右座車門將錢丟入我車上，我即開車到（圖七，
      租屋處台中縣大肚鄉○○路一段三巷二弄四十二號斜對面
      空地）停車，約五至十分鐘後癸○○、張璨瑜兩人共乘一
      部綠色重型機車回租屋處，他們（癸○○、張璨瑜兩人）
      就把錢拿回租屋處（圖八，租屋處台中縣大肚鄉○○路一
      段三巷二弄四十二號，癸○○即叫我把車開回台中市區」
      、「（問：你們在東海藝術街泡沬紅茶店，商討行搶細節
      時，子○○有表示什麼意見？）答：子○○有問癸○○說
      ：共有幾人要去行搶，癸○○就說：「我（癸○○）與張
      璨瑜兩人要去行搶」等語。又於九十二年九月三日警訊時
      供述：「（問：你與子○○、癸○○、張璨瑜等人計畫強
      盜案時，子○○當時是否在場，並分配子○○任務？）答
      ：當時我們在泡沬紅茶店討論時，子○○有在場，並由癸○○交代子○○其任務為把風及擋車」等語（見九十二年
      偵字第二八二二號卷一第八頁、第一三九至一四一頁、第
      二七四至二七六頁、第三○四頁）。其後於九十二年十月
      十六日檢察官偵訊時，寅○○又供述：「（問：九十二年
      四月二十八日晚上在東海大學附近的某泡沬紅茶店，你跟
      癸○○、子○○、張璨瑜等人在該處討論有關四月三十日
      強盜監理所的事宜，當時情形大概如何？）答：當天晚上
      是癸○○找我們去的，由癸○○分配四月三十日的工作，
      當時子○○分配到把風跟阻擋車輛，我負責接應贓款或接
      應人，至於接應至何處，癸○○並沒有告訴我，是隔天四
      月廿九日下午他帶我至接錢的地方時，他才告訴我說接到
      錢後直接載回租屋處」、「（問：九十二年四月三十日下
      午三、四時許，也就是癸○○開車載你與張璨瑜前往台中
      區監理所準備強盜時，在監理所附近有看到子○○駕六Ｊ
      －八三○六自小客車，當時癸○○有下車先上了子○○的
      車子，之後發生何事？）答：癸○○談完後，就下車將車
      開往監理所裡面，而子○○就開車去買一張易付卡，當時
      癸○○把車停在監理所第一辦公大樓前圓環附近的停車場
      ，後來，子○○也開著三Ｊ－九○○九自小客車跟在後面
      ，子○○的車子擺在我們附近靠近大門的地方，宋佳璇的
      車子擺在我們二部車的中間附近，他們二人就下車進監理
      所繳牌照稅，這個中間，癸○○及子○○二人有互通電話
      ，後來子○○及宋佳璇出來之後，子○○打電話給癸○○
      說，超過五點不能繳了，可以了，癸○○就載我及張璨瑜
      至第一辦公大樓後方的停車場，癸○○及張璨瑜就下車躲
      進廁所內，而我就把車開到癸○○指定接應的地方去放」
      等語；又於九十二年十月二十三日偵訊時供述：「（問：
      當天丁○○跟子○○到台中區監理所之後，子○○有沒有
      跟著丁○○進入辦公室內繳納稅款？）答：他們二個有一
      起進去，一起出來，手上拿著一張單子像要繳稅」等語（
      見九十二年偵字第二八二二號卷二第一○一至一○二頁、
      第一三三頁）。嗣於九十三年五月六日原審法院審理時，
      寅○○再供述：「（問：被告子○○對被告癸○○講什麼
      話？）我們在路口碰到被告子○○的車子，被告癸○○上
      了被告子○○的車子，他們二人上車後講什麼我不知道，
      後來張璨瑜請我打電話給被告癸○○，說該回來了，被告
      癸○○回來一上車，就跟我說被告子○○的老婆也要來，
      我問是那一個（被告子○○有二個女朋友）？他說是丁○○，我說大肚子為什麼要來，他說這樣比較好掩護。後來
      被告癸○○和被告子○○一直用電話聯絡，最後一通電話
      被告子○○說牌照稅已經不收錢了，可進來搶了」、「（
      問：對你所述有何證據可以證明？）答：張璨瑜當時也在
      車上，也有通聯紀錄可查，如果被告子○○沒有要參與的
      話，為何在泡沬紅茶店要請被告子○○去買預付卡﹖」等
      語（見原審卷二第四五○頁）。又上開寅○○偵訊陳述固
      屬審判外之陳述，然既係於偵查中向檢察官所為之陳述，
      又未查得何顯不可信之情況，依刑事訴訟法第一百五十九
      條之一第二項規定自得為證據，上該寅○○警訊證述固亦
      屬審判外之陳述，然與其於審判及偵查中陳述之被告子○○擔任把風工作之主要情節並無不符，從而本院認其警訊
      陳述具有可信之特別情況，又為證明被告子○○犯罪事實
      存否所必要，準用刑事訴訟法第一百五十九條之二規定自
      得為證據。
（三）九十二年四月三十日十六時許，被告癸○○以○九二七─
      三三六一二七行動電話聯繫被告子○○，雙方於臺中縣大
      肚鄉○○路○段九號之路旁碰面，被告癸○○力邀被告子
      ○○參與下手強盜，嗣在旁等待之寅○○、張璨瑜並以電
      話催促被告癸○○返回儘速進入監理所，後被告子○○至
      附近便利商店新購乙張ＳＩＭ卡（○九五八─八四二五八
      九門號），並以其使用之0000000000門號電話
      通知丁○○前來一同進入監理所，及入監理所，悉將內外
      見聞，以○九五八─八四二五八九門號電話告知在外之被
      告癸○○，同日十七時，並電話告知已截止收款離開監理
      所等情，亦有寅○○所持用之○九二七─四四六九四四號
      行動電話通聯紀錄乙份（見九十二年度偵字第三三三四號
      卷第一○○頁），被告癸○○所持用之○九二七─三三六
      一二七號行動電話通聯紀錄乙份（見九十二年偵字第二八
      二二號卷二第二○一頁），及被告子○○所持用之○九一
      三─六一四七一○、○九五八─八四二五八九、0000
      000000等號行動電話通聯紀錄各乙份、證人丁○○
      所持用之○九一三─二三八三九八號行動電話之通聯紀錄
      乙份（見九十二年度偵字第二八二二號卷一第二七○頁，
      同上偵查卷二第二一三頁、卷二第二百零三頁、第二百零
      九頁，本院卷一第一○九至一八七頁）附卷可參。被告子
      ○○於九十二年四月三十日，身處監理所內，與被告癸○○及寅○○密切聯繫，顯非僅係意在繳費。
（四）九十二年四月三十日十六時五十分許，被告子○○與丁○○步入台中區監理所後，以0000000000號行動
      電話，自十六時五十四分零七秒至十七時二十分零三秒持
      續與癸○○通話，通話五次，其間或回報有偵防車或警員
      甚多，不要行搶，最後並告知截止收款，被告癸○○、張
      璨瑜隨即進入廁所伺機而動等情，已據被告子○○於九十
      二年七月二十二日警訊時供述：「（問：九十二年四月三
      十日十六時五十四分七秒起至十七時二十分三秒止你以行
      動電話0000－000000與癸○○之行動電話00
      00－000000互通電話五次談何事？）答：我當時
      在台中區監理所第一辦公大樓前面看到一台福特深墨綠色
      天王星偵防車，我向我弟弟癸○○說：有警察叫他放棄不
      要作了，他稱那個不是警察，你再等看看，我就跟他說偵
      防車裏面躺二個人，後來他就叫我進去監理所繳納牌照稅
      ，我進去要繳納牌照稅時已超過繳費時間，櫃檯不讓我繳
      納，我出來該偵防車還在原處但只剩一人，我將情形再告
      知癸○○，他就叫我進去看那個人跑去那裡後就未再通話
      了」等語（見九十二年偵字第二八二二號卷一第一五○頁
      。又被告子○○於本院固稱警員不當取供云云，然九十二
      年七月二十二日，被告子○○經警員借提還押後，於偵訊
      供承並未遭刑求逼供，有該日偵訊筆錄足稽，又經本院前
      審勘驗該日警訊錄音帶，並無任何不當訊問情事，警訊記
      載內容亦與錄音主要內容相符，被告子○○所述警員不當
      取供云云，自無可採。又共同被告癸○○於九十二年十月
      十六日偵訊時供述：「（問：你跟寅○○、張璨瑜開車至
      監理所的時候，在附近你先上了子○○的車子，在裡面談
      論何事？）答：我問他要不要親自參與，我告訴他我有多
      帶一把槍，到時候分成三份，他說他不想拼硬的，所以在
      那邊猶豫不決，後來我就跟他說不然你幫我看監理所的繳
      費情形，然後他就沒有明確表示要不要下手行搶，然後我
      們就先進監理所，然後他與丁○○後來也開車進來監理所
      ，然後他們進去繳費，出來之後，子○○告訴我不能繳費
      了，之後，我們即將車開至第一辦公大樓後面，我跟張璨
      瑜即進去躲在廁所內，然後寅○○就開車離開了」等語（
      同上卷二第一○七頁）。另共同被告寅○○於九十二年十
      月十六日偵查時亦供述：「（問：九十二年四月三十日下
      午三、四時許，也就是癸○○開車載你與張璨瑜前往台中
      區監理所準備強盜時，在監理所附近有看到子○○駕六Ｊ
      －八三○六自小客車，當時癸○○有下車先上了子○○的
      車子，之後發生何事？）答：癸○○談完後，就下車將車
      開往監理所裡面，而子○○就開車去買一張易付卡，當時
      癸○○把車停在監理所第一辦公大樓前圓環附近的停車場
      ，後來，子○○也開著三Ｊ－九○○九自小客車跟在後面
      ，子○○的車子擺在我們附近靠近大門的地方，丁○○的
      車子擺在我們二部車的中間附近，他們二人就下車進監理
      所繳牌照稅，這個中間，癸○○及子○○二人有互通電話
      ，後來子○○及丁○○出來之後，子○○打電話給癸○○
      說，超過五點不能繳了，可以了，癸○○就載我及張璨瑜
      至第一辦公大樓後方的停車場，癸○○及張璨瑜就下車躲
      進廁所內，而我就把車開到癸○○指定接應的地方去放．
      ．．．．．」等情（見同上卷二第一○一至一○二頁），
      又於九十二年七月十七日警訊時供述：「（問：案發當時
      現場如何？你們如何分工？）答：．．．．．．．我與癸○○、阿龍欲出發至監理所時（由癸○○開黑色喜美轎車
      乙部），子○○亦同時到達並告知癸○○：丁○○也要來
      幫忙掩護，到達監理所時．．．．．．子○○、丁○○持
      汽車牌照稅單進入監理所佯裝繳稅實為把風，我與癸○○
      、張璨瑜則留在車內等待，子○○、丁○○進入監理所後
      其中一人即打電話告知癸○○說：五點了，錢不收了，癸○○即告訴伊與阿龍：要出發了。癸○○、阿龍則分持手
      槍乙把進入監理所，我即由後座移動往駕駛座開車至相約
      之處等待．．．．．．」等語；又於九十二年十月十六日
      偵查時供述：「（．．．．．．他們二人就下車進監理所
      繳牌照稅，這個中間，癸○○及子○○二人有互通電話，
      後來子○○及丁○○出來之後，子○○打電話給癸○○說
      ，超過五點不能繳了，可以了，癸○○就載我及張璨瑜至
      第一辦公大樓後方的停車場，癸○○及張璨瑜就下車躲進
      廁所內，而我就把車開到癸○○指定接應的地方去放．．
      ．．．．」等語（見同上卷一第八頁、同上卷二第一○二
      頁）。此外，並有前揭通話記錄附卷可參（共同被告癸○○及寅○○前揭偵訊證述固屬審判外之陳述，然既係於偵
      查中向檢察官所為之陳述，又未查得何顯不可信之情況，
      依刑事訴訟法第一百五十九條之一第二項規定自得為證據
      ；又寅○○前揭警訊證述固亦屬審判外之陳述，然與其於
      審判中之陳述主要情節並無不符，且與被告癸○○所述被
      告子○○擔任把風，具有證據能力之偵訊陳述主要情節亦
      無不符，是本院認寅○○警訊陳述具有可信之特別情況，
      又為證明被告子○○犯罪事實存否所必要，準用刑事訴訟
      法第一百五十九條之二規定得為證據。）
（五）本案被告子○○步出監理所後，於將其所駕駛六Ｊ─八三
      ○六號自小客車，停放距離臺中區監理所約二百公尺遠之
      臺中縣大肚鄉○○路○段九號之路旁後，改駕丁○○所有
      三Ｊ─九○○九號自小客車內返回監理所內，迄共同被告
      癸○○等人作案完畢後，始行離去，亦據證人丁○○於警
      訊時供述明確（見九十二年度偵字第二八二二號卷一第四
      十三頁、第四十四頁，丁○○此部分證述固屬審判外之陳
      述，然被告子○○於九十二年七月二十二日警訊亦坦承有
      換車情事，是本院認丁○○警訊陳述具有可信之特別情況
      ，又為證明被告子○○犯罪事實存否所必要，準用刑事訴
      訟法第一百五十九條之二規定自得為證據）。而被告子○○如非確擔任把風，在無法繳費後，逕可離開監理所，何
      須將自己使用車輛先停置他處，再駕駛丁○○車輛返回監
      理所，其目的無非為共同被告癸○○擔任把風，且為避免
      留下跡證而換車，更可明證被告子○○有此案犯行。
（六）又被告子○○事後分得贓款五十萬元一節，亦據共同被告
      癸○○、寅○○、證人宋家璇分別於警訊、偵查中供證明
      確（見九十二年偵字第二八二二號卷二第六十五頁、同上
      偵卷一第九頁、四十四頁，此部分證詞詳情及證據能力問
      題詳如後述）。
（七）至共同被告癸○○於原審及本院前審及本案審理時，雖翻
      異前詞，改證稱被告子○○勸阻伊不要犯案，對前開強盜
      案件並未參與，亦未朋分贓款，子○○向伊拿取之五十萬
      元是被告子○○向伊借的，事後已歸還等語（見原審卷二
      第四四一至第四四三頁及本院卷）。然查證人審判外不利
      於被告之陳述，與證人於審判中之陳述不符者，並非證人
      於審判外不利被告之陳述即必無證據能力，此觀刑事訴訟
      法第一百五十九條之二規定即可知悉；被告子○○曾事前
      參與勘查作案現場，亦曾參與商討作案細節，案發時擔任
      把風，事後並分得五十萬元贓款等情已據共同被告癸○○
      及寅○○於歷次偵訊、警訊供述稽詳（詳如後述）。即被
      告子○○本人於偵訊亦坦承「我負責把風」、「我分得五
      十萬」、「（對涉嫌槍砲強盜等罪有何意見？）我不是主
      嫌，是癸○○拜託我去的」（偵字第二八二二號卷一第一
      ○八頁反面），就此強盜案顯亦參與之，則被告癸○○於
      原審及本院所述被告子○○未參與強盜云云，顯係出於迴
      護被告子○○之詞，不足為採。本院認共同被告癸○○於
      警訊、偵訊所為不利於被告子○○之陳述具有較可信之特
      別情況，又為證明被告子○○犯罪事實存否所必要，依刑
      事訴訟法第一百五十九條之二規定得為證據。
（八）此外，被告子○○之犯行並有被害人庚○○之診斷證明書
      二紙附卷可參（見九十二年度偵字第三二八二號卷第二○
      五、二○六等頁）。再本案共同被告癸○○於案發時所攜
      帶之手槍二支係附表壹編號一、二所示之手槍，並用附表
      壹編號一所示之手槍射擊三顆子彈，另外共犯張璨瑜則係
      攜帶附表壹編號三所示之手槍，且射擊四顆子彈，而除附
      表壹編號三所示之手槍係張璨瑜原即未經許可非法持有外
      ，附表壹編號一、二所示之手槍均係為犯本案而取得持有
      ，此情已據共同被告癸○○於本院前審供述明確。又附表
      壹編號一所示之手槍，係菲律賓ＡＲＭＳＣＯＲ廠製造之
      口徑０．４５吋制式半自動手槍，可擊發同口徑制式子彈
      ，認具殺傷力，附表貳編號一所示送鑑子彈十一顆，則係
      口徑０．４５吋制式子彈，均具殺傷力，其中三顆於鑑定
      時試射，有內政部警政署刑事警察局九十二年七月三十日
      刑鑑字第○九二○一三九五一二號槍彈鑑定書在卷可稽（
      見三三三四號偵卷卷二第三三四頁以下）；附表壹編號二
      所示之手槍係美國史密斯廠４５９型口徑９ｍｍ制式半自
      動手槍，槍管內具五條右旋來復線，機械性能良好，可擊
      發同口徑制式子彈，認具殺傷力，有內政部警政署刑事警
      察局九十二年十月二十一日刑鑑字第○九二○一四三四八
      六號槍彈鑑定書在卷可據（見二八二二號偵卷卷二第一九
      ○頁以下）；又張璨瑜共犯本案所攜持之手搶為巴西ＴＡ
      ＵＲＵＳ廠製ＰＴ九一七型口徑９ｍｍ制式半自動手槍（
      槍枝管制編號：0000000000號），機械性能良
      好，可擊發同口徑制式子彈，認具有殺傷力，有內政部警
      政署刑事警察局九十二年十一月二十四日刑鑑字第○九二
      ○一九四四五七號槍彈鑑定書可憑（見本院影印之臺灣彰
      化地方法院檢察署九十二年度偵字第八○五八號偵查卷宗
      第四一頁以下（又指證上開手槍係張璨瑜所有之證人劉純
      君之證詞，見本院影印之臺灣彰化地方法院九十二年度訴
      字第一七九號刑事卷宗）。另臺灣銀行臺中分行遭被告癸○○等人強盜，受有財物損失等情形，亦據證人臺中區監
      理所課員胡琯、臺灣銀行臺中分行副理溫哲選於警訊時證
      述無誤（見九十二年度偵字第三二八二號卷第二一八至二
      二○等頁、第二二八至二三○頁），並有交通部公路局臺
      中區監理所規費及公路罰鍰日報表等六紙（見九十二年度
      偵字第三二八二號卷第二二二至二二七頁）、臺灣銀行處
      理本件持槍強盜案之相關文件、簽呈等資料附卷可憑（見
      九十二年度偵字第三二八二號卷第二二二至二二七頁、第
      二三一至二五四等頁）。
（九）被告子○○所辯不足採之理由：
（１）本院所傳喚之證人甲○○及戊○○雖均證稱：案發之後，
      其等在追趕共同被告癸○○或辛○○之過程，未遭人阻擋
      ，亦不知有何人曾經駕駛白色喜美廠牌汽車追趕而被阻擋
      等情。惟若非案發之後，被告子○○曾以此情邀功，本案
      共同被告癸○○及寅○○豈會一致而為上開供證？被告子
      ○○自有為獲得更多贓款之分配，而虛構此情之可能。證
      人甲○○及戊○○在本院本案之證詞，尚不得據為有利被
      告子○○之認定。又被告子○○據此辯稱癸○○及寅○○
      此部分之供述與證詞不實，亦非可採。又本案共同被告癸○○固曾於九十二年四月十三日，即以其女友即本案共同
      被告寅○○之名義承租臺中縣大肚鄉○○路○段三巷四十
      二號處所，便於觀察強盜臺中區監理所之地形及事後藏放
      贓款之用。但犯罪之實施尚包括共犯之接應及逃亡路線之
      計畫。被告子○○辯稱癸○○既已經以寅○○之名義承租
      上開處所，其即無會同共同被告癸○○等人到臺中區監理
      所附近觀察地形之必要，亦為本院所不採。
（２）被告子○○辯稱伊未分得贓款，僅向被告癸○○借款五十
      萬元，另六十萬元則係被告癸○○託伊轉交被告癸○○之
      妻林欣儀云云。然查，被告子○○已於九十二年十月十七
      日警訊時供述：「（你們搶得之錢如何分贓？）我分得新
      台幣陸拾萬，另再向我弟借伍拾萬共壹佰壹拾萬，但我實
      拿是壹佰萬，因我將陸拾萬散開之錢丟給我弟跟他換整綑
      之伍拾萬元，另寅○○分得新台幣壹佰萬元，其他就我弟
      他與阿龍分掉了」（見九十二年偵字第二八二二號卷一第
      二八頁）。於九十二年七月十八日偵訊時供述：「（你分
      得了多少錢？）我分得五十萬，另再向我弟癸○○借五十
      萬．．．．．．」等語（見九十二年偵字第二八二二號卷
      一第一○八頁反面）。共同被告癸○○於九十二年十月六
      日警訊時供述：「（問：事後共分得多少錢？）答：我分
      得陸佰陸拾萬元，張璨瑜分得陸佰陸拾萬元，子○○分得
      陸拾萬元，寅○○分得壹佰伍拾萬元」之情（見九十二年
      偵字第二八二二號卷二第六十五頁）。此外，共同被告寅
      ○○於九十二年七月十七日警訊時供述：「（問：你們犯
      此強盜案共得多少財物？如何分贓？）答：約現金新台幣
      壹仟肆佰萬元許，我得現金新台幣壹佰伍拾萬元整、子○○得現金新台幣陸拾萬元整，其餘的都是癸○○、阿龍拿
      去，但不知如何分法」；於同年月十八日警訊時供述：「
      （問：你與癸○○等人如何分贓？）答：．．．．．．回
      來後他們將我車上的錢搬到屋內，我就將車子開到南屯公
      園停放，之後再去五權西三街找子○○，然後一起到臺中
      監理所附近租屋處將癸○○與綽號【阿龍】之男子及搶得
      之錢載到臺中市○○路某一棟公寓房子內，然後我又回到
      臺中監理所附近租屋處拿取衣物後又回到三民路公寓房子
      內與癸○○等人會合；．．．．．．癸○○分給我壹佰伍
      拾萬元，另說子○○分得陸拾萬元，又私下跟他借伍拾萬
      元．．．．．．」等語（見九十二年度偵字第二八二二號
      卷一第九頁、第十四頁）；於九十三年五月六日原審法院
      審理時供述：「（問：為何你於七月十八日警訊陳述「回
      到三民路公寓時，癸○○已將錢分配完畢，子○○也不在
      現場」﹖）答：被告癸○○分給何盈佳十萬元、被告子○○六十萬元之後，被告癸○○就拿了十萬元給我去買四支
      手機及預付卡，是何盈佳開車載我去的。我買好以後，何
      盈佳載我到遊園路的住處載小狗順便收拾癸○○的衣物，
      再回到三民路公寓。回去後，被告子○○已經不在了，我
      有問被告子○○去那裡，被告癸○○回答說他拿錢去給家
      人了，被告癸○○拿了一百五十萬元給我，說這是分給我
      的」（見原審卷二第四四九頁）。證人丁○○於警訊亦供
      述：「子○○跟我說他分得六十萬元，但僅拿到五十萬元
      」（偵字第二八二二卷一第四十四頁）。雖共同被告癸○○、被告子○○及共同被告寅○○就被告子○○分得金額
      ，或稱係六十萬元，或稱係五十萬元。然被告子○○已供
      述「因我將陸拾萬散開之錢丟給我弟跟他換整綑之伍拾萬
      元」，是被告癸○○、寅○○所述被告子○○分得六十萬
      元一節，係指被告子○○持散開之六十萬元向被告癸○○
      交換整綑五十萬元現鈔前之情形，證詞事實上並無何齟齬
      不符之處。被告子○○固辯稱該六十萬元係要轉交給被告
      癸○○之妻林欣儀云云。然共同被告癸○○、被告子○○
      、共同被告寅○○於上該警訊、偵訊、原審供述，均係明
      確陳述被告子○○「分得」五十萬元或六十萬元，而未言
      及該筆金錢僅係要轉交之款項，如係要轉交給林欣儀六十
      萬元，被告子○○何可能以散開之六十萬元向被告癸○○
      交換整綑五十萬元，則該筆五十萬元顯係被告子○○個人
      參與本案所得，非指應轉交之金錢。本案縱認被告癸○○
      犯案分得數百萬元，且欲逃亡大陸，是另託被告子○○轉
      交金錢予林欣儀，或被告子○○另有向被告癸○○借款，
      亦與被告子○○個人分得五十萬元無涉，被告子○○於偵
      訊明確供承分得及借得款項各為五十萬元，不容被告子○○藉此二筆款項金額相同以混淆避卸（共同被告癸○○及
      寅○○，及證人丁○○前揭警訊指述固屬被告子○○以外
      之人於審判外之陳述，然內容核與寅○○於原審法官前所
      為被告子○○分得六十萬元之陳述相符，寅○○於原審法
      官前所為陳述，依據刑事訴訟法第一百五十九條之一第一
      項規定本得為證據。是本院認被告癸○○及寅○○此部分
      警訊陳述具有較可信之特別情況，又為證明被告子○○犯
      罪事實存否所必要，依刑事訴訟法第一百五十九條之二規
      定自得為證據。）
（３）又本案被告子○○曾於九十二年四月三十日之前某日下午
      四時之後，駕駛自小客車在臺中市靜和醫院門口搭載癸○○、張璨瑜前往臺中區監理所勘查，以瞭解作案地點之地
      形，此係共同被告寅○○於警訊及偵、審中，均供述明確
      之事實，且本院本案審理時，再次證述此事無誤。而本案
      共同被告癸○○更於偵查中，供述「（問：四月二十五日
      下午四時多，子○○是否開車至台中市靜和醫院載你與張
      璨瑜至監理所附近勘查地形﹖）答：是我約他的」之情（
      見九十二年度偵字第二二八二號卷二第一○八頁）。雖依
      據本案共同被告寅○○之上開供述與證詞，及共同被告癸○○之供述，均供證上開日期係九十二年四月二十五日下
      午四時許部分，與被告子○○之行動電話通聯紀錄不合，
      但被告子○○自承持用之0000000000號行動電
      話，於九十二年四月二十八日下午四時三十一分至五時二
      十一分，其發話、受話之基地台即在臺中縣大肚鄉○○路
      ○段六四之二號，有通聯紀錄在卷可憑（見本院本案卷一
      第一五二、一五三頁）。本院審酌共同被告寅○○係於案
      發二個月以後才到案，且就後述與被告子○○到臺中縣龍
      井鄉○○路十四巷二號「椰河畔人文茶飲處」商談作案相
      關細節之日期亦將四月二十九日晚上誤為二十八日晚上，
      至有將上開日期誤記之可能，而共同被告癸○○到案亦在
      案發數月之後，有附會寅○○所供上開日期而為供述之虞
      ，爰不為被告子○○係於九十二年四月二十五日下午四時
      許，駕駛自小客車在臺中市靜和醫院門口搭載癸○○、張
      璨瑜前往臺中區監理所勘查地形之認定。又本案被告子○○與共同被告癸○○、張璨瑜、及寅○○相聚在臺中縣龍
      井鄉○○路十四巷二號「椰河畔人文茶飲處」之日期應係
      案發前一日即九十二年四月二十九日晚上，有被告子○○
      持用之0000000000號行動電話，於九十二年四
      月二十九日晚上八時十五分至九時四十五分，其發話、受
      話之基地台均在臺中縣龍井鄉○○村○○路十八號八樓之
      通聯紀錄在卷可憑（見本院本案卷一第一五四頁）。共同
      被告寅○○於本院本案證述上開聚會之日期，亦是在四月
      二十八日或二十九日。而依據被告子○○所持用之行動電
      話卷附通聯紀錄，亦無被告子○○曾於四月二十八日晚上
      在上開地點附近以行動電話與他人通聯之情形，故被告子
      ○○辯稱其等在「椰河畔人文茶飲處」聚會之日期係在九
      十二年四月二十九日晚上，而非九十二年四月二十八日晚
      上，應屬可信（癸○○、寅○○供述聚會之日期係在四月
      二十八日晚上部分，應屬記憶有誤）。雖被告子○○仍以
      上開情詞否認有參與商談作案相關細節，而達成由癸○○
      、張璨瑜二人擔任持槍強盜、子○○負責把風及阻擋追捕
      者、寅○○則負責駕車擔任接應贓款之工作分配之情事。
      惟被告子○○確有參與上開討論，此情除據共同被告寅○○於警訊及偵、審中，均供述明確之外，其並於本院本案
      審理時，再次證述此事無誤。而本案共同被告癸○○亦於
      偵訊中供述「（問：四月二十八日晚上在東海大學的泡沬
      紅茶店，你跟張璨瑜、子○○、寅○○是否談論四月三十
      日的分工？）答：是」（見九十二年度偵字第二二八二號
      卷二第一○六頁）。本案被告子○○與共同被告癸○○為
      親兄弟，共同被告癸○○豈可能虛構上開不利被告子○○
      之言詞以構陷之？綜上理由，被告子○○辯稱未事先勘查
      及未於九十二年四月二十九日晚上參與商談搶劫監理所細
      節，自無可憑採（被告癸○○前揭偵訊陳述固屬審判外之
      陳述，然既係於偵查中向檢察官所為之陳述，又查無何顯
      不可信之情況，依刑事訴訟法第一百五十九條之一第二項
      規定自得為證據；寅○○前揭警訊證述固亦屬審判外之陳
      述，然與被告癸○○前揭具證據能力之偵訊陳述並無不符
      ，是本院認寅○○警訊陳述具有可信之特別情況，又為證
      明被告子○○犯罪事實存否所必要，依刑事訴訟法第一百
      五十九條之二規定自得為證據）。
（４）被告子○○又辯稱依偵字第二八二二號卷第二七○頁雙向
      通聯資料查詢表所載，0000－000000租用日期
      為二○○三年四月三十日，亦即被告子○○係於四月三十
      日始購買該門號，然寅○○於九十三年四月八日在原審法
      院竟稱：「那天會去吃飯是要討論搶監理所的事，所以吃
      飯時癸○○有分配我、子○○、張璨瑜做什麼事，子○○
      有問癸○○到底有幾人要去搶？癸○○還叫子○○去買一
      張易付卡，第二天要連絡用，子○○和何盈佳就到對面的
      便利商店買了一張易付卡，並到我們車子的旁邊告訴我們
      易付卡的號碼，然後我們就各自離開」，顯非實在云云。
      惟寅○○於該次審理並未表示其所謂被告子○○購買之易
      付卡即係0000－000000號，被告子○○於本院
      前審供述其經常購買易付卡（本院上訴審卷一第一八八頁
      ），易付卡係消耗品，被告子○○於商討犯案計劃後購買
      之易付卡原可能因他用途使用完盡，是於九十二年四月三
      十日再另購買易付卡供犯案，顯不能以0000－000
      000係九十二年四月三十日始開始租用，即謂寅○○原
      審指述不實。
（５）被告子○○辯稱伊曾告訴共同被告癸○○監理所內有警察
      ，不要行搶云云，共同被告癸○○於警訊亦曾陳述「．．
      ．．．．，我即告知子○○幫我注意台中區監理所狀況，
      子○○說他看一下再說，約過了五分鐘子○○打行動電話
      給我說外面好像不止一位警察，叫我說不要搶了」等語。
      然查被告子○○已於偵訊坦承「我負責把風」（偵字第二
      八二二號卷第一○八頁反面）。被告子○○如真有阻止被
      告癸○○犯案之意，豈會通知被告癸○○監理所已不再收
      費，俾被告癸○○知悉監理所款項將彙整運出，被告子○○於發現監理所有警員後，如確欲放棄強盜，亦逕可離開
      現場，何須繼續留在監理所，是所謂叫被告癸○○不要行
      搶云云，僅係被告子○○於把風時，看到有警員在監理所
      內，是通知被告癸○○暫勿下手，以等候適當時機再行下
      手行搶，實無勸阻被告癸○○犯案之意。
（６）被告子○○雖另又辯稱：共同被告癸○○在監理所內裝有
      監聽器及凸透鏡，已足以監視監理所狀況，並無再由被告
      子○○把風之必要，且伊經濟狀況良好，無須為區區五十
      萬元強盜云云。然被告癸○○縱於監理所內裝有監聽器及
      凸透鏡，所能監聽監看之範圍仍屬有限，並非必無由被告
      子○○擔任把風之必要。又所謂被告子○○經濟狀況良好
      云云，並無任何積極事證以憑，且經濟狀況良窳與是否會
      犯強盜案件並無何必然關係，既稱經濟良好，無金錢需求
      ，又辯稱係向被告癸○○借五十萬元云云，所辯已見矛盾
      扞格，自無可採。
（７）被告子○○雖辯稱：其在警訊時所為之供述，係受強暴、
      脅迫所為之陳述，依據刑事訴訟法第一百五十六條第一項
      之規定，應無證據能力，且九十二年七月十七日凌晨二時
      五分至二時二十分，因其與證人宋珈琁係陪同查案警員在
      外，不可能出現在南投縣刑警隊，此第一份警訊筆錄係屬
      不實等語。另其所聲請本院傳喚之證人宋珈琁於本院本案
      審理時，亦證稱：九十二年七月十七日凌晨，其與被告子
      ○○被警帶出搜索時，有在海巡署被帶到不同房間，期間
      有聽到很大之撞擊聲，隔天被告子○○告知當時曾被刑求
      等語。惟證人宋珈琁亦坦承其無法形容所聽到之聲音係何
      種聲音。而如被告子○○曾遭強力撞擊刑求，卻無外觀傷
      痕，此亦不合情理。另外，被告子○○在海巡署並未被製
      作警訊筆錄，而在九十二年七月十七日凌晨二時五分至二
      時二十分之警訊筆錄，被告子○○除有供述其係於同日凌
      晨一時三十分在台中市西屯區○○○街四十號被警查獲之
      事實，並表示不接受警方製作筆錄之外，並無其他之訊問
      與供述事項，有上開警訊筆錄在卷可稽（見二八二二號偵
      卷卷一第二二、二三頁）。此份警訊筆錄既無任何被告子
      ○○關於案情供述之記載，則有關訊問地點係在「南投縣
      政府警察局刑警隊」之記載，縱有誤植（或事先繕打，其
      後未予更正），但實難認定警員有偽造此份警訊筆錄之動
      機。被告子○○此部分所辯，為本院所不採信。又關於被
      告子○○此後之歷次警訊筆錄，其中就九十二年七月十七
      日下午四時十分至同日下午六時之警訊筆錄，及同月三十
      日之警訊筆錄，固無錄音可憑（見本院上訴審卷二第九九
      頁），此二部分之警訊筆錄本院爰不採為證據。惟就被告
      子○○於九十二年七月二十二日下午十二時至十九時之警
      訊筆錄及同月二十五日下午五時二十分之警訊筆錄，經本
      院前審勘驗卷附警訊錄音帶，並未發現警員有以強暴、脅
      迫不當取供情事，且筆錄主要內容亦與錄音內容相符，有
      本院前審勘驗筆錄在卷可據（見本院上訴審卷二第九六至
      九九頁）。而被告子○○之其他歷次警訊供述，實多所掩
      飾避之詞，並未全然坦認犯行。且被告子○○於偵查期
      間，經警員多次借提訊問，被告子○○於偵訊未曾表示有
      遭警員刑求或不當取供，其於九十二年七月二十二日、七
      月二十五日、七月三十日偵訊更明確表示並未遭刑求逼供
      ，警訊筆錄係實在，同年八月二十六日偵訊並表示係因太
      累，始拒絕接受警訊訊問，均有偵訊筆錄在卷可參，從而
      被告子○○辯稱警員對伊不當取供云云，自無可憑採。
（８）被告子○○辯稱五十萬元係借款，並已歸還云云，然被告
      子○○縱將其分得之本案贓款或另借得之款項返還被告癸○○，亦無非因被告癸○○及伊犯行曝光，為求脫卸刑責
      而為，與本案既遂刑責無涉。
（９）再，證人寅○○於本院九十四年十月十二日之審理期日，
      已再證稱：其與被告子○○及共同被告癸○○、辛○○等
      人在「椰河畔人文茶飲」有討論四月三十日要強盜等事，
      被告子○○負責把風，被告子○○亦曾經於九十二年四月
      二十五日參與勘查地形，且有同意參與犯罪，事後並曾告
      知其有阻擋白色喜美轎車等語。雖被告子○○辯稱證人寅
      ○○係基於報復心態而為不實之證詞，並請求本院傳喚當
      日出庭之前，搭坐同輛戒護車之證人壬○○及乙○○，調
      查伊與證人寅○○爭吵之內容，以證明證人寅○○確有報
      復心態，對伊不利之證詞均屬不實。惟證人寅○○不利於
      被告子○○之證詞，有其他旁證足佐，其說明已如上述。
      而經本院於最後審理期日傳喚證人壬○○及乙○○，證人
      壬○○雖有證稱：「我聽到在庭的子○○跟她（指寅○○
      ）說，你為何要亂講，女的說誰叫你要叫警察去抓我，她
      說反正你叫警察去抓我，我就要你去關，男的就又說你作
      偽證，他們在車上有吵架，吵很大聲」等語。惟證人寅○○如有偽證，謂其會在同車尚有多人之情況下，大聲自承
      其為報復而偽證，此並不合情理。況另一證人乙○○所證
      ：「據我的印象，女的說怕被告子○○比他早出去，子○○就叫女的要照實講，但是女的說我就是不講不然你會比
      我早出去」、「他們不算吵架，只是口氣不好而已」等語
      ，亦與證人壬○○所證不合。被告子○○此部分所辯，亦
      為本院所不採。
三、綜上理由，本案被告子○○既曾會同共同被告癸○○、張璨
    瑜勘查作案環境，又曾參與強盜時工作分擔之謀議，更於共
    同被告癸○○、張璨瑜二人要下手實施強盜犯行之時到場，
    擔任把風、觀察情勢，事後復朋分贓款，則其參與上開強盜
    犯行，要無疑義。被告子○○以其未參與謀議，亦未參與犯
    罪之實施，及事後收受之贓款係借款，並已歸還等詞置辯，
    均無足採，其共同結夥攜帶兇器強盜犯行，堪以認定。
四、被告子○○與共同被告癸○○、張璨瑜、寅○○共同攜持手
    槍、子彈以上開妨害公務之方法強盜財物，核其所為，係犯
    槍砲彈藥刀械管制條例第七條第四項之未經許可持有手槍罪
    、同條例第十二條第四項之未經許可持有子彈罪、刑法第一
    百三十五條第一項之妨害公務罪，第三百三十條第一項（第
    三百二十一條第一項第三、四款）之結夥三人以上攜帶兇器
    強盜罪。被告子○○與共同被告癸○○、張璨瑜、寅○○四
    人，以一持有制式手槍、子彈部分，持有之數量雖有複數，
    惟其行為仍是單一，且均侵害單一社會法益，故均僅各成立
    一罪。又被告子○○與共同被告癸○○、張璨瑜、寅○○四
    人以一行為同時攜帶手槍、子彈部分，係以一行為而同時觸
    犯上開未經許可持有手槍及子彈罪名，是為想像競合犯，應
    依刑法第五十五條之規定，從一重之未經許可持有手槍罪論
    處。又被告子○○與共同被告癸○○、張璨瑜、寅○○所犯
    結夥三人以上攜帶兇器強盜罪與妨害公務罪，係以同一脅迫
    手段同時犯之，屬想像競合犯，應從一重以結夥三人以上攜
    帶兇器強盜罪處斷（因上開二罪具有想像競合犯之裁判上一
    罪關係，故妨害公務罪部分，雖未經公訴人起訴，亦屬起訴
    效力所及，本院自應併予審判）。再被告子○○與共同被告
    癸○○、張璨瑜、寅○○等人所犯未經許可持有手槍罪與結
    夥三人以上攜帶兇器強盜罪之間，又具有方法結果之牽連關
    係，為牽連犯，應從一重以結夥三人以上攜帶兇器強盜罪處
    斷。就上開犯行之實施，被告子○○與共同被告被告癸○○
    、張璨瑜、寅○○等人之間，彼此具有犯意聯絡，行為分擔
    ，均為共同正犯。再，本案被告子○○曾於九十一年間，因
    違反商標法案件，經臺灣臺中地方法院判處有期徒刑五月確
    定，並於九十一年八月十五日易科罰金執行完畢，有臺彎南
    投地方法院檢察署刑案資料查註表及本院被告全國前案紀錄
    表在卷足稽，被告子○○在受此有期徒刑之執行完畢後，於
    五年之內再犯有期徒刑以上之強盜罪，為累犯，應依法加重
    其刑。至於共同被告癸○○與共犯張璨瑜於強盜過程中，另
    行起意持槍殺人未遂又犯刑法第二百七十一條第二項、第一
    項之殺人未遂罪部分，因非在被告子○○事先謀議之共同犯
    罪計畫範圍，亦非其得預見，自無從論科被告子○○此部分
    罪責（公訴人亦未指訴被告子○○有參與此部分犯行）。扣
    案如附表壹編號一、二、三所示之手槍，及附表貳編號一所
    示未射擊之制式四五子彈八顆，均為違禁物，均應依照刑法
    第三十八條第一項第一款之規定宣告沒收。至於共同被告癸○○於犯罪持用之附表貳編號一所示制式四五子彈十四顆，
    其中三顆已經其於犯罪時擊發，另外三顆則經鑑驗試射用盡
    ，此部分均無庸宣告沒收。另外共犯辛○○所攜帶未經查扣
    之制式九○子彈二十六顆既無從證明已經滅失，仍依照刑法
    第三十八條第一項第一款之規定宣告沒收。至於插座型監聽
    器一個、監聽錄音機一台，則係共同被告癸○○所有並供本
    案犯罪使用之物，亦應依據刑法第三十八條第一項第二款之
    規定宣告均沒收。至於本案經查扣之其他槍枝與子彈，均無
    從證明與本案被告子○○所參與之上開犯罪有關，爰均不於
    本案被告子○○之判決為沒收之宣告，併此敘明。
五、本件公訴人之公訴意旨雖認共同被告癸○○、張璨瑜於上開
    時間先後在臺中市○○路○段二○一號前、臺中市○區○○○街五十八號前，連續竊取被害人鍾女蓮、己○○所有之車
    牌號碼ＩＭＪ─四○一號、ＰＸ二─四○七號重型機車各乙
    部之行為，被告子○○亦有參與，因認被告子○○就此部分
    亦犯刑法第三百二十條第一項之普通竊盜罪。惟本案被告子
    ○○否認有參與此部分犯行。經查，本案共同被告癸○○、
    張璨瑜係經由共同被告寅○○駕車搭載前往上開行竊地點行
    竊上開機車，被告子○○事先並未參與此部分犯行之謀議，
    其後亦未參與此部分竊盜犯行之實施，上情業據共同被告寅
    ○○於本院審理時，以證人之身分證述此情明確。本案共同
    被告癸○○於本院審理時，亦以證人之身分證述被告子○○
    並未參與此部分犯行。此外，本案復無其他積極證據足以證
    明被告子○○有此部分之犯行，應認其就此部分之犯罪尚屬
    不能證明。惟因公訴人認此部分與被告上開論罪科刑部分，
    有裁判上一罪關係，爰不就此另為被告無罪之諭知。
六、原審判決以被告子○○之上開犯罪事證明確，依據前揭規定
    予以論罪，固非無見，惟查，本案共犯辛○○作案時係攜帶
    制式九○手槍子彈三十顆分裝於二彈匣，案發之後，辛○○
    所攜帶之制式九○手槍及子彈亦係由辛○○自己保管，上情
    業據共同被告癸○○供述在卷，原審判決誤認辛○○作案時
    係攜帶制式九○手槍子彈十八顆，又被查扣，亦有未合。另
    原審判決就如附表壹編號一、二所示手槍各一支，及未扣案
    之制式九○子彈二十六顆、以及插座型監聽器一個、監聽錄
    音機一台，均未依法宣告沒收，又認定被告子○○亦有參與
    行竊機車之犯行，另漏認被告子○○尚犯刑法第一百三十五
    條第一項之罪，上開部分亦有未洽。是公訴人上訴指摘原審
    判決就被告子○○部分，量刑過輕，被告子○○上訴否認有
    參與強盜罪，其等此部分上訴雖無理由，但公訴人上訴意旨
    認原審判決漏未適用刑法第一百三十五條第一項、及被告子
    ○○上訴否認有參與行竊機車之犯行，此部分之上訴則均屬
    有理由，原審判決並有上開可議之處，自應由本院將原審判
    決關於被告子○○強盜罪部分及定應執行刑部分，均予以撤
    銷改判。爰審酌被告子○○之品行、參與結夥攜帶制式手槍
    強盜監理所公有財物所生危害、及其參與之犯罪情節、以及
    犯罪後之態度等一切犯罪情狀，仍量處有期徒刑八年六月。
    如附表壹編號一、二、三所示手槍各一支，及附表貳編號一
    所示未射擊之制式四五子彈八顆、未扣案之制式九○子彈二
    十六顆、以及插座型監聽器一個、監聽錄音機一台，均依法
    宣告沒收。
七、據上論斷，應依刑事訴訟法第三百六十九條第一項前段、第
    三百六十四條、第二百九十九條第一項前段、槍砲彈藥刀械
    管制條例第七條第四項、第十二條第四項、刑法第十一條前
    段、第二十八條、第五十六條、第三百三十條第一項、第三
    百二十一條第一項第三、四款、第一百三十五條第一項、第
    五十五條、第四十七條、第三十八條第一項第一、二款、罰
    金罰鍰提高標準條例第一條前段，判決如主文。
本案經檢察官丙○○到庭執行職務。
中    華    民    國    95    年    3     月    22    日
              刑事第三庭  審判長法  官  王  增  瑜
                                法  官  胡  忠  文
                                法  官  廖  柏  基
上列正本證明與原本無異。
如不服本判決應於收受送達後十日內向本院提出上訴書狀，其未
敘述上訴之理由者並得於提起上訴後十日內向本院補提理由書（
均須按他造當事人之人數附繕本）。
                                書記官  王  麗  英
中    華    民    國    95    年    3     月    22    日
附錄法條：
刑法第三百三十條第一項：
犯強盜罪而有第三百二十一條第一項各款情形之一者，處七年以
上有期徒刑。
附表壹：
一、制式四五手槍一支（不含槍柄）
二、美制式史密斯九○手槍一支（槍枝管制編號0000000
    000、含彈匣貳個）
三、巴西ＴＡＵＲＵＳ廠製ＰＴ九一七型制式半自動手槍一支（
    槍枝管制編號：0000000000號）
附表貳：
一、制式四五子彈十四顆（其中三顆已於犯罪時擊發，另外三顆
    則經鑑驗試射用盡）
                                                      Ｒ


司法院資訊處製作；財團法人民間司法改革基金會備份。
